# 陈老师，有 2 个问题想咨询您

提问人：wang5333219 时间：2021-12-19 13:03:44
陈老师，有两个问题想咨询您一下
1 、我们现在在审的有个ipo企业，他们准备搭建一个职工持股平台，激励对象里面有个‘职工监事’，请问一下这个是否复核规定啊？
2 、企业主要生产机器人，现在生产有些不饱和，各个月份的产量波动较大，这样的话人工成本如何分摊比较合适？如果按正常的计价测试，单位成本变动很大

回答人：chenyiwei
1 、监事不可以做为股权激励的对象，这一点在上市公司股权激励的相关管理制度中是明确的。虽然对非上市公司无明确规定，但鉴于该公司拟申报IPO，故需要按照上市公司的要求来规范。
2 、可参考《中审众环研究 2020 》之“问题1-5-2（生产不饱和期固定费用分摊的问题）”。